【裁判字號】    89,上訴,68
【裁判日期】    890302
【裁判案由】    毒品危害防制條例
【裁判全文】
臺灣高等法院臺南分院刑事判決               八十九年度上訴字第六八號    Ｇ
      上  訴  人  臺灣雲林地方法院檢察署檢察官
      被      告  甲  ○  ○
      指定辯護人  本院公設辯護人  乙  ○  ○
右上訴人因被告違反毒品危害防制條例案件，不服臺灣雲林地方法院八十八年度訴字
第三五五號中華民國八十八年十一月三十日第一審判決（起訴案號：臺灣雲林地方法
院檢察署八十八年度偵字第七七號），提起上訴，本院判決如左：
      主      文
上訴駁回。
      理      由
一、公訴意旨略以：被告甲○○意圖營利，於民國（下同）八十六年七月間之某日，
    在台北縣三重市○○○街九十二號四樓其住處，意圖販賣而非法持有化學合成麻
    醉藥品安非他命，嗣於同年七月十六日下午五時許，在上址為警查獲，並扣得安
    非他命一包、磅秤一台及分裝夾鍊袋一百十九只，因認被告涉犯有修正前麻醉藥
    品管理條例第十三條之一第二項第二款之意圖販賣而非法持有安非他命罪嫌云云
    。
二、按犯罪事實應依證據認定之，無證據不得推定其犯罪事實，刑事訴訟法第一百五
    十四條定有明文；又法院對於證據之取捨，依法雖有自由判斷之權，然積極證據
    不足證明犯罪事實時，被告之抗辯或反證縱屬虛偽，仍不能以此資為積極證據應
    予採信之理由；另認定犯罪事實所憑之證據，雖不以直接證據為限，惟採用間接
    證據，必其所成立之證據，在直接關係上，雖僅足以證明他項事實，而由此他項
    事實，本於推理之作用足以證明待證事實者，方為合法，若憑空推想，並非間接
    證據（最高法院三十年上字第四八二號、三十二年上字第六七號判例意旨參照）
    訊據被告甲○○固坦承持有扣案之安非他命，但堅詞否認有販賣之意圖，並辯稱
    ：前開安非他命僅為玻璃瓶瓶壁上之殘渣，扣案磅秤為其母秤量中藥所用，而塑
    膠袋則係其母用以包裝中藥等語。本件公訴人認被告涉有前揭犯嫌，無非係以被
    告經扣得右述扣案物品為其主要論據；然查，本件扣案晶體經送鑑驗雖確屬安非
    他命無訛，但其原有淨重僅零點一三三七公克，有憲兵司令部刑事鑑識中心鑑驗
    通知書在卷可稽；又該安非他命係散布沾黏於被告所有之小型玻璃瓶之瓶壁上，
    亦經原審勘驗無誤，據此，依被告所持數量極微之安非他命，是否足資販賣已有
    可疑。次查，被告於八十六年七月十六日晚間十一時許，在保安警察大隊第二中
    隊承辦警員訊以：除施用海洛因及安非他命外，有無販賣圖利，及警方查獲之磅
    秤及分裝袋，是否作為販賣分裝之工具時，被告即堅決否認有販賣安非他命圖利
    之行為；又該次警訊中，被告係另供稱，其原本準備分裝毒品販賣，但未果作罷
    等語，故依其先後供詞斷之，被告並無坦承販賣之真意，且綜合前開扣案安非他
    命之數量觀察，亦難遽認被告持有本件安非他命殘渣，與其前開準備販賣之供詞
    間，必有一定之關聯。況本件並查無被告已著手聯絡毒品購買者之事證，而被告
    且有施用毒品之習性，有原審被告全國前案紀錄表在卷可考，被告並供承其施用
    毒品期間，約每日施用毒品一至二次等事實在卷，則本件扣案之淨重零點一三三
    七公克安非他命，衡之一般吸毒者之施用量，應無足供販賣之用。勾稽前情，被
    告所辯，扣案安非他命殘渣為其前次施用後所剩，非無可取，此外，復查無其他
    事證堪以證明被告係意圖販賣而持有安非他命，即屬不能證明被告犯罪。
三、原審以不能證明被告犯罪，諭知被告無罪，核無不合。檢察官上訴意旨指摘原判
    決採證不當，為無理由，應予駁回。
據上論斷，應依刑事訴訟法第三百六十八條，判決如主文。
本案經檢察官劉榮堂到庭執行職務。
中    華    民    國      八十九      年      三      月      二        日
                                  臺灣高等法院臺南分院刑事第五庭
                                      審判長法官  蘇    重    信
                                            法官  楊    明    章
                                            法官  林    永    茂
右正本證明與原本無異。
如不服本判決，應於判決送達後十日內向本院提出上訴狀，其未敘述理由者並應於提
出上訴狀後十日內向本院補提理由書（應附繕本)。
                                      法院書記官  李    珍    鳳
中    華    民    國      八十九      年      三      月      三        日


司法院資訊處製作；財團法人民間司法改革基金會備份。
